臺灣臺北地方法院刑事判決
110年度易字第589號
公  訴  人  臺灣臺北地方檢察署檢察官
被      告  田莉穎



上列被告因違反毒品危害防制條例案件，經檢察官聲請以簡易判
決處刑（110年度毒偵字第1282號），本院認不宜以簡易判決處
刑（110年度簡字第890號），改依通常程序審理，判決如下：
    主  文
田莉穎施用第二級毒品，累犯，處有期徒刑肆月，如易科罰金，
以新臺幣壹仟元折算壹日。
    事  實
一、田莉穎前於民國107年間因施用毒品案件，經臺灣新北地方
    法院（下稱新北地院）以107年度毒聲字第293號裁定送觀察
    、勒戒後，認無繼續施用毒品之傾向，於107年12月19日釋
    放出所，並由臺灣新北地方檢察署檢察官以107年度毒偵緝
    字第467號為不起訴處分確定。詎猶不知戒除毒癮，復基於
    施用第二級毒品之犯意，於110年3月9日為警採尿時起回溯1
    20小時內某時，在臺北市中正區重慶南路某旅館房間內，以
    將甲基安非他命置入玻璃球內燒烤吸食煙霧之方式，施用第
    二級毒品甲基安非他命1次。嗣田莉穎於同年月9日下午1時
    許，在臺北市○○區○○○路00號6樓愛客發旅店萬年館635號房
    內為警查獲，並經其同意採集尿液送鑑定後，呈施用前開毒
    品陽性反應，而悉上情。
二、案經臺北市政府警察局萬華分局報告臺灣臺北地方檢察署檢
    察官偵查後聲請簡易判決處刑。
    理  由
一、證據能力之說明：
(一)本案被告以外之人於審判外之陳述部分：按被告以外之人於
    審判外之陳述，雖不符刑事訴訟法第159條之1至之4規定，
    而經當事人於審判程序同意作為證據，法院審酌該言詞陳述
    或書面陳述作成時之情況，認為適當者，亦得為證據；又當
    事人、代理人或辯護人於法院調查證據時，知有第159條第1
    項不得為證據之情形，而未於言詞辯論終結前聲明異議者，
    視為有前項之同意，同法第159條之5定有明文。本判決下列
    所引用屬於言詞陳述及書面陳述之傳聞證據部分，檢察官、
    被告於本院行準備程序時，對於下列所引用屬於傳聞證據之
    證據能力均未加爭執（見本院易字卷第73頁），嗣於本院審
    理程序，調查各該傳聞證據，加以提示並告以要旨時，檢察
    官、被告亦均未於言詞辯論終結前聲明異議，本院審酌上開
    證據資料作成時之情況，認均與本件待證事實具有關聯性，
    且尚無違法不當及證明力明顯過低之瑕疵，而認為以之作為
    證據應屬適當，自均得為證據，而有證據能力。
(二)被告雖辯稱：當時員警沒有搜索票就進入旅館房間內，搜索
    程序不合法云云。然查：
  1.本件員警進入愛客發旅店635號房時，並未持有法院核發之
    搜索票，亦不符合刑事訴訟法第131條之1所規定同意搜索之
    要件，故搜索程序為違法，固經本院110年度提字第19號裁
    定認定在案（見偵卷第53至55頁）。惟上開違法程序對於被
    告權益之侵害尚難認已達嚴重之程度，經依比例原則及法益
    權衡原則斟酌後，認為上開房間內扣得之安非他命吸食器（
    如偵卷第65頁扣押物品目錄表所示）雖係警員違背法定搜索
    程序所查扣，但其違背程度、對於被告權益所造成之侵害均
    非重大，依刑事訴訟法第158條之4規定，仍認為該扣押物具
    有證據能力；從而，員警因查獲安非他命吸食器，被告疑為
    持有第二級毒品之人，依刑事訴訟法第88條第2項、第3項第
    2款之規定，認被告為涉犯毒品危害防制條例第11條第2項持
    有第二級毒品罪嫌之現行犯而予以逮捕，經核其逮捕程序尚
    無違誤，因而駁回被告提審之聲請等節，亦據上開裁定論述
    明確，經核其認事用法均無違誤。是被告前揭所辯，尚不足
    以否定本件逮捕程序之合法性。　　
  2.又被告既然並無遭違法逮捕之情事，其在此情況下同意接受
    員警採尿，亦無何違法之處。此觀被告於警詢及本院審理中
    供稱：我當時是自願配合進行採尿等語（見偵卷第21頁，本
    院易字卷第99頁）自明。是本件取得之尿液檢體及衍生之尿
    液檢驗報告，亦有證據能力。
二、認定犯罪事實所憑之證據及理由：
(一)上揭犯罪事實，業據被告於本院審理中坦承：我是在該次被
    查獲前7日內，在臺北車站重慶南路的旅館內，以玻璃球燒
    烤方式施用甲基安非他命等語不諱（見本院易字卷第73、99
    頁）。且被告為警查獲後，經採集尿液送檢驗，呈甲基安非
    他命陽性反應，有台北市政府警察局偵辦毒品案件尿液檢體
    委驗單、臺灣尖端先進生技醫藥股份有限公司110年3月26日
    濫用藥物檢驗報告各1份在卷可憑（見偵卷第147、149頁）
    ，足認被告前開自白與事實相符。又一般而言，施用甲基安
    非他命後，自尿液可檢出施用毒品之最長時間為1至5天，有
    行政院衛生署管制藥品管理局（現改制為衛生福利部食品藥
    物管理署）94年4月6日管檢字第0940003199號函可考，足認
    被告確有於110年3月9日為警採尿回溯120小時內某時，施用
    第二級毒品甲基安非他命1次之犯行。聲請簡易判決處刑意
    旨就施用毒品時間僅記載為「110年3月初某時」、地點誤植
    為「臺北市西門町某日租套房內」，應予補充更正。
(二)綜上所述，本件事證明確，被告所犯施用第二級毒品犯行洵
    堪認定，應依法論科。
三、論罪科刑：　　
(一)甲基安非他命為毒品危害防制條例所列管之第二級毒品，未
    經許可，不得持有、施用。是核被告所為，係犯毒品危害防
    制條例第10條第2項之施用第二級毒品罪。被告於施用第二
    級毒品前，持有甲基安非他命之低度行為，應為施用之高度
    行為所吸收，不另論罪。
(二)被告前因施用毒品案件，經新北地院108年度簡字第4313號
    判決分別判處有期徒刑2月、3月，應執行有期徒刑4月確定
    ，於109年5月15日執行完畢，此有臺灣高等法院被告前案紀
    錄表等在卷可據。其受有期徒刑之執行完畢後，5年以內故
    意再犯本件有期徒刑以上之罪，為累犯，並衡酌上開前罪與
    後罪（即本案犯罪）之犯罪類型、態樣、手段、所侵害法益
    、責任非難程度及犯罪時間，再斟酌被告所反應之人格特性
    ，暨權衡各罪之法律目的、罪刑相當原則及相關刑事政策，
    並依司法院釋字第775號解釋意旨為整體評價裁量後，尚不
    生被告以累犯所處之刑罰超過其所應負擔罪責，人身自由因
    此遭受過苛侵害之情形，爰依刑法第47條第1項之規定加重
    其刑（聲請簡易判決處刑書未論及此部分，應予補充）。
(三)爰審酌被告前因施用毒品案件經觀察、勒戒執行完畢釋放後
    ，仍未能徹底戒絕毒品，復犯本件施用毒品罪，顯見其並無
    戒毒悔改之意。惟念其施用毒品之次數、施用毒品乃自戕一
    己之身體健康，尚未對他人造成危害等一切情狀，量處如主
    文所示之刑，並諭知如易科罰金之折算標準。
四、聲請簡易判決處刑意旨雖就扣案之安非他命吸食器聲請沒收
    銷燬，然被告於警詢、偵訊時及本院審理中均供稱：該吸食
    器是前男友吳力安留在旅館房間內的，我沒有使用該吸食器
    施用毒品，當時我和吳力安在旅館房間內沒有施用毒品等語
    （見偵卷第19、122頁，本院易字卷第72至73、99至100頁）
    。卷內復無事證足認該組吸食器與本件被告施用第二級毒品
    犯行有何關聯，自無從於本案諭知沒收，應由檢察官另為適
    法之處置，附此敘明。　　
據上論斷，應依刑事訴訟法第299條第1項前段，判決如主文。
本案由檢察官蕭惠菁聲請簡易判決處刑，經檢察官李明哲到庭執
行職務。
中　　華　　民　　國　　111 　年　　3 　　月　　2 　　日
                    刑事第三庭  法　官　馮昌偉
上正本證明與原本無異。
如不服本判決應於收受送達後20日內向本院提出上訴書狀，並應
敘述具體理由；其未敘述上訴理由者，應於上訴期間屆滿後20日
內向本院補提理由書（均須按他造當事人之人數附繕本）「切勿
逕送上級法院」。因疫情而遲誤不變期間，得向法院聲請回復原
狀。
                                書記官  鄭如意
中　　華　　民　　國　　111 　年　　3 　　月　　2 　　日
附錄本案論罪科刑法條： 
毒品危害防制條例第10條第2項
施用第二級毒品者，處3年以下有期徒刑。